【裁判字號】    92,小上,21
【裁判日期】    920709
【裁判案由】    給付貨款
【裁判全文】
臺灣彰化地方法院民事裁定  九十二年度小上字第二一號
    上  訴  人  黃水炎即益豐塑膠加工廠
    被上訴人    敦品化學股份有限公司
    法定代理人  焦佑衡
右當事人間請求給付貨款事件，上訴人對於民國九十二年三月二十八日本院彰化簡易
庭九十一年度彰小字第九號判決提起上訴，本院裁定如左：
    主      文
上訴駁回。
第二審訴訟費用由上訴人負擔。
    理      由
一、按上訴狀內未表明上訴理由者，上訴人應於提起上訴後二十日內，提出理由書於
    原第一審法院；未提出者，毋庸命其補正，由原第一審法院以裁定駁回之，民事
    訴訟法第四百三十六條之三十二第二項，定有準用同法第四百七十一條第一項規
    定的明文。如果原第一審法院未予以駁回，仍將卷宗送交上訴審法院，上訴審法
    院也應以裁定駁回上訴。又所謂表明上訴理由，依同法第四百三十六條之二十五
    規定，乃指表明：（一）原判決所違背之法令及其具體內容。（二）依訴訟資料
    可認為原判決有違背法令的具體事實。因此，上訴人雖在上訴狀內記載「上訴理
    由」，然如果沒有具體指出原判決違背何項法令，該項法令的內容，以及原判決
    有如何違背法令的事實，仍難認為已經表明上訴理由，也應以裁定駁回上訴。
二、本件上訴人雖在上訴狀理由欄內陳稱：（一）上訴人向被上訴人訂購的塑膠原料
    ，其所存「色差」的瑕疵，是可歸責於被上訴人的事由，此有被上訴人與訴外人
    建上公司的會議紀錄及被上訴人傳真予建上公司的通知可憑，並經證人黃汜瑜證
    稱：「．．．被告向原告購買的原料也是同樣的原料，型號完全一樣，．．．，
    建上公司購買這個型號的原料製成成品也有遭到退貨，後來跟原告協商，原告部
    分有折價四萬八千元，．．．。」、「．．．向原告買的原料直接射出成型，不
    需添加別的東西，．．．，射出成型機的溫度也有可能造成顏色差異，但機率不
    高，．．．。」等語屬實，然原審未為審酌，僅認「射出成型機之溫度亦有可能
    造成顏色差異等語，並無法直接據為論斷原告售與被告之塑膠原料確有瑕疵」，
    尚有誤會。（二）上訴人與建上公司向被上訴人購買的塑膠原料，其型號、顏色
    都相同，則被上訴人交付給上訴人及建上公司的塑膠原料，即應有相同的品質及
    顏色，故如果兩者製成的顏色或亮度不一致，即應是塑膠原料有瑕疵，非如原判
    決所認：「其並未明示或區分究係出售與被告部分之原料有瑕疵，亦或係出售與
    建上公司部分之原料有瑕疵。」。從而被上訴人既因瑕疵而與建上公司達成賠償
    四萬八千元的合意，則其辯稱未就瑕疵賠償數額與上訴人達成賠償九萬四千一百
    四十元的合意，即與經驗法則有違。（三）上訴人已舉證證明被上訴人出售的塑
    膠原料有瑕疵，被上訴人自應就不可歸責事由盡其舉證責任，才符合舉證責任分
    配法則等語。但此是就原審認定事實的職權行使，指摘為不當，並對原審已就證
    人黃汜瑜之證述及上訴人提出的不良品退回單、品質不良連絡書、會議紀錄、色
    差修正方法、色澤比對照片等證據資料論斷為皆不能證明被上訴人出賣給上訴人
    的塑膠原料確有瑕疵，泛稱為未論斷，而未具體指出原判決違背何項法令，該項
    法令的內容，以及原判決有如何違背法令的事實，實難認已經合法表明上訴理由
    。從而，本件上訴於法不合，應予駁回。
三、依民事訴訟法第四百三十六條之三十二第二項、第四百七十一條第一項、第九十
    五條、第七十八條，裁定如主文所示。
中      華      民      國    九十二    年      七      月      九      日
                                    臺灣彰化地方法院民事第二庭
                                    審判長法官  何志通
                                    法      官  鄭舜元
                                    法      官  廖國佑
右為正本係照原本作成
本裁定不得抗告
中      華      民      國    九十二    年      七      月      九      日
~B法院書記官  莊素美


司法院資訊處製作；財團法人民間司法改革基金會備份。
